# CAS40中的单独主体与CAS33中的单独主体

提问人：zico9999 时间：2014-08-31 16:44:58
求教：CAS33中的被投资方可分割的部分（separate entity）,国内通常不存在，是否是指国外常见的SPV架构？

回答人：chenyiwei
不是，是在法人内部的一个封闭组成部分，其资产、负债与其以外的该法人的其他组成部分之间完全隔离，其资产不能用于偿还其他部分的负债，其他部分的资产也不能用于偿还该部分的负债。目前在实务中几乎不存在。

提问人：woshiguanggao 时间：2017-08-22 16:47:29
国外也不存在这种可分割部分的主体吗？那这个规定意义何在？

回答人：chenyiwei
这取决于各国的法律环境，不排除某些国家或地区可能存在这种情况。